【裁判字號】    89,上易,882
【裁判日期】    890425
【裁判案由】    傷害等
【裁判全文】
臺灣高等法院刑事判決                        八十九年度上易字第八八二號
    上  訴  人  甲○○
    即  被  告
右上訴人因傷害等案件，不服臺灣新竹地方法院八十八年度易字第七一八號，中華民
國八十八年十一月三十日第一審判決（起訴案號：臺灣新竹地方法院檢察署八十八年
度偵字第六一００號），提起上訴，本院判決如左：
    主      文
上訴駁回。
    事實及理由
一、本案經本院審理結果，認第一審以上訴人即被告甲○○犯刑法第二百七十七條第
    一項傷害罪、同法第三百零五條恐嚇罪，分別判處有期徒刑四月、四月，應執行
    有期徒刑六月，並均諭知易科罰金折算之標準為以三百元折算一日，認事用法及
    量刑均無不當，應予維持，並引用第一審判決書記載之事實、證據及理由（如附
    件）。
二、被告仍執陳詞，以渠並未傷害或恐嚇告訴人而提起上訴，為無理由，應予駁回。
據上論斷，應依刑事訴訟法第三百七十三條、第三百六十八條判決如主文。
本案經檢察官吳慎志到庭執行職務
中    華    民    國      八十九      年      四      月     二十五     日
                            臺灣高等法院刑事第十七庭
                                審判長法  官  陳  正  雄
                                      法  官  林  陳  松
                                      法  官  林  勤  純
右正本證明與原本無異
本判決不得上訴
                                      書記官  賴  思  華
中    華    民    國      八十九      年      四      月     二十八     日
附錄：本案論罪科刑法條全文
刑法第二百七十七條
傷害人之身體或健康者，處三年以下有期徒刑，拘役或一千元以下罰金。
犯前項之罪，因而致人於死者，處無期徒或七年以上有期徒刑，致重傷者，處三年以
上、十年以下有期徒刑。
刑法第三百零五條
以加害生命、身體、自由、名譽、財產之事恐嚇他人，致生危害於安全者，處二年以
下有期徒刑、拘役或三百元以下罰金。
附件：
臺灣新竹地方法院刑事判決                          八十八年度易字第七一八號
    公 訴 人   台灣新竹地方法院檢察署檢察官
    被    告   甲○○   男  二十七歲 （民國○○○年○月○日生）
                        籍設  新竹市○區○○路三九三巷十六弄二十號
                        現居  新竹市○○路八０八巷十八號
                        身分證統一編號：Ｚ000000000號
右列被告因傷害等案件，經檢察官提起公訴（八十八年度偵字第六一００號），本院
判決如左：
    主  文
甲○○傷害人之身體，處有期徒刑肆月，如易科罰金，以參佰元折算壹日。又以加害
生命、身體、自由之事，恐嚇他人致生危害於安全，處有期徒刑肆月，如易科罰金，
以參佰元折算壹日。應執行有期徒刑陸月，如易科罰金，以參佰元折算壹日。
    事  實
一、甲○○於民國（下同）八十八年七月二十八日上午十一時許，在新竹市○○路八
    ０八巷十號前，因不滿乙○○向其催討積欠之互助會會款，竟基於普通傷害之犯
    意，徒手毆打乙○○，致乙○○受有雙上臂三處約一×一公分淤傷，一處約三×
    三公分紅腫之傷害。嗣乙○○至行政院衛生署新竹醫院醫治驗傷後，因會款未收
    到心有不甘，復於當日下午三時許，持驗傷單至上址找甲○○理論並再向其催收
    會款，甲○○竟另行基於恐嚇之犯意，以加害乙○○之生命、身體、自由之事，
    對乙○○恫嚇稱幹你娘、來我家拿錢，你爸給你死，你爸有槍，回家拿開山刀殺
    你，拿槍押你，叫你先生拿錢才放人等語，使乙○○心生恐懼，致生危害於安全
    。
二、案經乙○○訴由新竹市警察局第三分局報告臺灣新竹地方法院檢察署檢察官偵查
    起訴。
    理  由
一、訊據被告甲○○固坦承有正面推扯告訴人乙○○，並有罵三字經，然矢口否認有
    傷害及恐嚇被害人犯行等云云。經查：告訴人乙○○於八十八年七月二十八日上
    午偕同友人馮俐萍，至被告家中向其收取會款二萬三千元，告訴人按被告家中門
    鈴後，被告出來即向告訴人說只差你二萬多元，為何就來我家收會錢，並以右手
    打了告訴人二巴掌，且把告訴人推到在地。當日下午告訴人持上午遭被告毆打成
    傷之醫院驗傷單，又再偕同馮俐萍至被告家中理論及追討會款，被告見告訴人到
    來，出言恫嚇稱要拿搶押告訴人、要回家拿開山刀砍告訴人等語，使乙○○心生
    畏懼等情，業據告訴人指訴綦詳，核與證人馮俐萍在偵訊中隔離訊問、及本院訊
    問時所述情節相符（見偵查卷第十八頁反面、本院八十八年十月十二日訊問筆錄
    ）；並有行政院衛生署新竹醫院甲種診斷證明書一紙附卷可稽，應可採信。又本
    件警方到達現場時確實見到告訴人與證人馮俐萍均在場，而乙○○當時臉紅腫，
    此亦據證人即當時到場處理之警員謝凱証結證屬實（見本院八十八年十月十二日
    訊問筆錄），益徵證人馮俐萍所為之前開證述與應與事實相符為可採。至被告聲
    請本院傳訊之證人王年，雖於本院審理時稱伊當時看到現場只有被告與告訴人，
    被告並未說要押告訴人云云，惟其供述當時只看見被告與告訴人在爭吵罵三字經
    ，之後被告就返回家中，伊看了一、二分鐘就沒再看，並未對被告與被害人雙方
    爭執之原委，及爭執事情之始末全程目睹之，其所為之證詞，尚不足為有利被告
    之認定。是被告前開所辯，尚不足採，本件事證明確，被告犯行堪予認定。
二、核被告所為，係犯刑法第二百七十七條第一項之傷害罪，及同法第三百零五條之
    恐嚇危害安全罪。爰審酌被告曾有違反麻醉藥品管理條例及槍砲彈藥刀械管制條
    例之前科，品行不佳，因不滿他人催討欠債，即出手毆打、恐嚇告訴人，以暴力
    解決問題，助長社會暴戾之氣，告訴人所受傷害之程度尚輕及犯罪猶飾詞卸責，
    未與告訴人成立民事和解等一切情狀，量處如主文所示之刑，並定其應執行之刑
    以示儆懲。
據上論斷，應依刑事訴訟法第二百九十九條第一項前段，刑法第二百七十七條第一項
、第三百零五條、第四十一條、第五十一條第五款，罰金罰鍰提高標準條例第一條前
段、第二條，判決如主文。
本案經檢察官曾勁元到庭執行職務
中      華      民      國      八十八      年    十一    月  三十    日
                                      臺灣新竹地方法院刑事第二庭
                                          法      官    鄭    文    祺
右正本證明與原本無異。
如不服本判決，應於判決送達後十日內向本院提出上訴狀( 應附繕本 )，上訴於
臺灣高等法院。
                                          書  記  官    郭    廷    耀
中      華      民      國      八十八      年    十一    月  三十    日


司法院資訊處製作；財團法人民間司法改革基金會備份。
